【裁判字號】    98,上易,2624
【裁判日期】    981222
【裁判案由】    竊盜等
【裁判全文】
臺灣高等法院刑事判決                98年度上易字第2624號
上  訴  人  臺灣桃園地方法院檢察署檢察官
上  訴  人
即  被  告  乙○○
                      弄1號
被      告  戊○○
                    （另案在臺灣桃園監獄執行中）
上列上訴人因被告竊盜等案件，不服臺灣桃園地方法院98年度易
字第261號，中華民國98年6月5日第一審判決（起訴案號：臺灣
桃園地方法院檢察署96年度偵字第27582、28336號，97年度偵字
第4182、4424、5481、7069、7561、9611、11727、15742號），
提起上訴，本院判決如下：
    主  文
上訴駁回。
    事實及理由
一、本案經本院審理結果，認原判決以被告戊○○犯刑法第 320
    條第1項之普通竊盜罪三罪、刑法第321 條第1項之加重竊盜
    罪十九罪、刑法第321條第2 項、第1項之加重竊盜未遂罪、
    刑法第349條第1項之收受贓物罪三罪（均為累犯），酌情各
    量處如原判決附表一、二「宣告刑（即主文）」欄所示之刑
    ，併將扣案如原判決附表四編號1至6所示之物，均沒收；又
    犯刑法第277條第1 項之傷害罪（累犯），處有期徒刑4月，
    並定其執行刑為有期徒刑3年2月，扣案如原判決附表四編號
    1至6 所示之物，均沒收。上訴人即被告乙○○犯刑法第321
    條第1 項之加重竊盜罪三罪（均為累犯），酌情各量處如原
    判決附表三編號1至3「宣告刑（即主文）」欄所示之刑，並
    定其執行刑為有期徒刑1 年。核其認事用法及量刑均無不當
    ，應予維持，並引用原判決（如附件）記載之事實、證據及
    理由。
二、檢察官上訴意旨略以：被告戊○○竊盜犯行23次，為警查獲
    時攻擊警員，對社會治安危害實甚嚴重，且被告戊○○之宣
    告刑加總共計有期徒刑15年2 月，乃原判決所定之執行刑為
    有期徒刑3年2月，以其總計26罪換算之，各罪平均之應執行
    刑不足有期徒刑2 月，量刑顯有輕縱，請撤銷原判決，並斟
    酌全案犯行，為被告定適當之應執行之刑云云。被告乙○○
    上訴意旨則以：其並無公訴人所指犯行，且證據僅有戊○○
    所為誣陷之詞，又其於偵訊時並未與戊○○對質，蓋其既未
    與戊○○共同犯案，僅能否認犯行，何來對質，況戊○○雖
    於原審準備程序供陳其有如何之犯行，惟並未具結，而其後
    戊○○於審判程序亦拒絕作證云云。
三、按宣告多數有期徒刑者，於各刑中之最長期以上，各刑合併
    之刑期以下，定其刑期，但不得逾三十年，刑法第51條第 5
    款定有明文。又按有關刑之量定，係實體法上賦予法院得為
    自由裁量之事項，倘其未有逾越法律所規定之範圍，或濫用
    其權限，又未明顯違背正義，即不得任意指摘為違法（最高
    法院75年臺上字第7033號判例、76年臺上字第4984號判決要
    旨可資參照）。經查，被告戊○○先後所為之竊盜、加重竊
    盜23罪、收受贓物3罪、傷害1罪等犯行，原判決主文所列之
    宣告刑，加總後固高達有期徒刑15年2 月，惟原判決已敘明
    被告戊○○有累犯之加重事由，另其所犯如附表一編號18之
    犯行尚屬未遂，應減輕其刑，並說明「審酌被告戊○○前已
    有多項前科，品行顯然不佳，正值青壯不思以正當工作之方
    式賺取錢財，反為上揭犯行，被告戊○○竊盜犯行多達23次
    ，並於為警查獲時，不和平以對，反攻擊傷害員警，其對社
    會安全危害實甚嚴重，並衡量渠等之犯罪動機、目的、所竊
    得及詐得之物品價值、犯罪所生侵害暨被告戊○○犯罪後完
    全坦承犯行之態度等一切情狀，爰量處如附表宣告刑欄所示
    之刑，並定其應執行之刑」，已就刑法第57條所定科刑輕重
    應審酌之事項，據為量刑之理由，既未逾法定刑度，亦無違
    反經驗法則及比例原則，本院認原審此部分之量刑，尚稱妥
    適，檢察官指摘原審量刑過輕，為無理由，其上訴應予駁回
    。
四、被告乙○○上訴意旨辯稱：有關證據僅有戊○○所陳，且其
    未與戊○○對質，況戊○○於原審亦拒絕作證云云。然查：
    被告戊○○於檢察官偵查中以證人身分結證稱：「（有無在
    97年1月18日在中壢市○○○路231巷2弄10號偷3支手機、現
    金7千5百元及丁○○之身分證健保卡等物？）有。當天是我
    跟乙○○去偷的」、「（你們當時用何方法進入屋內？）我
    們當天上午從2樓的窗戶爬進去，我們沒有攜帶任何工具」
    、「（97年1月18日晚上8時許，有無在中壢市○○○街66巷
    8號竊取液晶電視1台、卡拉OK1組、電腦、DVD、手機、皮衣
    等物？）有，是我跟乙○○去偷的，當天先由乙○○從屋頂
    的窗戶爬進去的，然後再開門讓我進去，我們沒有帶任何工
    具」、「（97年1月25日下午5時許，有無到大溪鎮○○○街
    51號竊取護照3本及新台幣10200元等物？）有。也是由乙○○從2 樓爬入，然後再開門讓我進入，我們沒有攜帶任何工
    具」（見4424號偵卷第136、137頁），嗣戊○○再以被告身
    分應訊，並與被告乙○○在檢察官偵查中對質時，亦詳確供
    陳：「（那對於乙○○說97年1月18日在中壢市○○○路231
    巷2弄10 號對被害人丁○○遭竊案。還有同一天在華愛一街
    66巷8號丙○○遭竊案、1月25日大溪鎮○○○街51號甲○○
    遭竊案這三件他《即被告乙○○》說並不是跟你一起去偷的
    ，他說他並沒有參與，有何意見？）我當時說的都是實在的
    。這三件事跟乙○○一起去的」、「（乙○○說丙○○筆錄
    後附照片上其中一人是你，其中一人他不知道，對此有何意
    見《提示丙○○筆錄後附照片》？）照片中其中一個是我，
    另一個是乙○○」等語明確（見4424號偵卷第199至200頁）
    ，是證人戊○○偵訊之證言業經被告乙○○行使對質詰問權
    無訛，又被告戊○○於本院準備程序時亦供明確有與被告乙○○共同犯附表三之3件竊盜罪（見本院卷第55 頁）是被告
    乙○○上開辯解，委無可採。
五、從而，檢察官及被告乙○○等分別執上訴意旨所指各節，指
    摘原判決不當云云，皆為無理由，檢察官及被告乙○○之上
    訴均應予駁回。
六、被告乙○○經合法傳喚，無正當理由不到庭，爰不待其陳述
    逕行判決。
據上論斷，應依刑事訴訟法第368條、第373條、第371條，判決
如主文。
本案經檢察官郭棋湧到庭執行職務。
中    華    民    國    98    年    12    月    22    日
                  刑事第二十庭審判長法  官  楊貴雄
                                    法  官  許必奇
                                    法  官  周明鴻
以上正本證明與原本無異。
不得上訴。
                                    書記官  郭彥琪
中    華    民    國    98    年    12    月    22    日


司法院資訊處製作；財團法人民間司法改革基金會備份。
